vi: Kinh doanh & Công nghiệp > Y tế > Trang bị y tế > Bàn và ghế khám > Ghế khám: Ghế khám thủ công; Ghế khám có động cơ
ja: ビジネス・産業 > 医療 > 医療用家具 > 椅子型診察台・診察台 > 椅子型診察台: 手動椅子型診察台; 電動椅子型診察台
hu: Üzlet és ipar > Orvosi > Orvosi bútorok > Vizsgálószékek és -asztalok > Vizsgálószékek: Kézi vizsgálószékek; Motoros vizsgálószékek
zh-CN: 商业/工业 > 医疗 > 医用家具 > 临床检查椅/台 > 临床检查椅: 手动临床检查椅; 电动临床检查椅
it: Commercio e industria > Medicina > Arredamento medico > Poltrone e lettini per visite > Poltrone per visite: Poltrone per visita manuali; Poltrone per visita elettriche
th: ธุรกิจและอุตสาหกรรม > การแพทย์ > เฟอร์นิเจอร์ทางการแพทย์ > เก้าอี้และโต๊ะสำหรับการตรวจ > เก้าอี้สำหรับการตรวจ: เก้าอี้สำหรับการตรวจแบบแมนนวล; เก้าอี้สำหรับการตรวจแบบไฟฟ้า
ro-RO: Afaceri și sectorul industrial > Sectorul medical > Mobilier medical > Scaune și mese de examinare > Scaune de examinare: Scaune examinare manuală; Scaune electrice de examinare
pl: Biznes i przemysł > Branża medyczna > Meble medyczne > Fotele i stoły do badań lekarskich > Fotele do badań lekarskich: Ręczne fotele do badań lekarskich; Elektryczne fotele do badań lekarskich
cs: Obchod a průmysl > Zdravotnictví > Lékařský nábytek > Vyšetřovací křesla a stoly > Vyšetřovací křesla: Ručně ovládaná vyšetřovací křesla; Motorizovaná vyšetřovací křesla
en: Business & Industrial > Medical > Medical Furniture > Examination Chairs & Tables > Examination Chairs: Manual Examination Chairs; Powered Examination Chairs
pt-BR: Comercial e industrial > Medicina > Móveis médicos > Cadeiras e mesas para exames > Cadeiras para exames: Cadeiras para exames manuais; Cadeiras de exames motorizadas
sl-SI: Posel in industrija > Zdravstvo > Medicinsko pohištvo > Stoli in mize za preiskave > Stoli za preiskave: Ročni stoli za preiskave; Električni stoli za preiskave
sv: Företag och industri > Sjukvård > Sjukhusmöbler > Undersökningsstolar och -bord > Undersökningsstolar: Manuella undersökningsstolar; Eldrivna undersökningsstolar
el: Επιχειρηματικός & βιομηχανικός εξοπλισμός > Ιατρικά είδη > Ιατρικά έπιπλα > Καρέκλες & τραπέζια εξέτασης > Καρέκλες εξέτασης: Χειροκίνητες καρέκλες εξέτασης; Ηλεκτροκίνητες καρέκλες εξέτασης
zh-TW: 商業與各產業 > 醫療業 > 醫療家具 > 診療用治療椅/治療台 > 診療用治療椅: 手動診療用治療椅; 電動診療用治療椅
sk-SK: Obchod a priemysel > Zdravotníctvo > Zdravotnícky nábytok > Vyšetrovacie stoličky a stoly > Vyšetrovacie stoličky: Manuálne vyšetrovacie stoličky; Elektrické vyšetrovacie stoličky
nb: Forretninger og industri > Medisinsk > Medisinske møbler > Undersøkelsesstoler og -bord > Undersøkelsesstoler: Manuelle undersøkelsesstoler; Strømdrevne undersøkelsesstoler
ru: Бизнес и промышленность > Медицина > Медицинская мебель > Смотровые кресла и столы > Смотровые кресла: Смотровые кресла с механической регулировкой; Смотровые кресла с электроприводом
da: Erhverv og industri > Medicinsk > Møbler til hospitaler og læger > Undersøgelsesstole- og borde > Undersøgelsesstole: Manuelle undersøgelsesstole; Motordrevne undersøgelsesstole
nl: Zakelijk en industrieel > Medisch > Medisch meubilair > Onderzoeksstoelen en -tafels > Onderzoeksstoelen: Handmatige onderzoeksstoelen; Aangedreven onderzoeksstoelen
lt-LT: Verslas ir pramonė > Medicina > Medicininiai baldai > Apžiūros kėdės ir stalai > Apžiūros kėdės: Rankinės apžiūros kėdės; Elektrinės apžiūros kėdės
bg-BG: Бизнес и промишленост > Медицински > Медицинско обзавеждане > Столове и маси за медицински преглед > Столове за прегледи: Ръчни столове за прегледи; Моторизирани столове за прегледи
es: Economía e industria > Productos médicos > Mobiliario médico > Camillas y sillas para reconocimiento > Sillas para reconocimiento: Sillas para reconocimiento manuales; Sillas para reconocimiento eléctricas
de: Wirtschaft & Industrie > Medizinischer Bereich > Medizinische Möbel > Untersuchungsstühle & -tische > Untersuchungsstühle: Manuelle Untersuchungsstühle; Motorisierte Untersuchungsstühle
tr: İş ve Endüstri > Medikal > Medikal Mobilyalar > Muayene Sandalyeleri ve Masaları > Muayene Sandalyeleri: Manuel Muayene Sandalyeleri; Elektrikli Muayene Sandalyeleri
hr-HR: Posao i industrija > Medicina > Medicinski namještaj > Stolice i stolovi za preglede > Stolice za preglede: Stolice za preglede s ručnim podešavanje; Električne stolice za preglede
pt-PT: Business e industrial > Médico > Mobiliário médico > Mesas e cadeiras de exame > Cadeiras de exame: Cadeiras de exame manuais; Cadeiras de exame motorizadas
fr: Entreprise et industrie > Secteur médical > Meubles pour le secteur médical > Fauteuils et tables d’examen > Fauteuils d’examen: Fauteuils d’examen manuels; Fauteuils d’examen motorisés
ko: 비즈니스/산업 > 의료 > 의료용 가구 > 진료 의자/책상 > 진료 의자: 수동식 진료 의자; 전동식 진료 의자
fi: Yritys ja teollisuus > Lääketiede > Sairaalakalusteet > Tutkimustuolit ja -pöydät > Tutkimustuolit: Manuaaliset tutkimustuolit; Moottoroidut tutkimustuolit